臺灣高等法院花蓮分院刑事判決
111年度交上易字第11號
上  訴  人  臺灣花蓮地方檢察署檢察官
被      告  謝宗霖



上列上訴人因被告過失傷害案件，不服臺灣花蓮地方法院110年
度交易字第101號中華民國111年3月29日第一審判決(起訴案號：
臺灣花蓮地方檢察署110年度調偵字第186號)，提起上訴，本院
判決如下：
    主  文
上訴駁回。
謝宗霖緩刑貳年。
    理  由
一、本案經本院審理結果，認第一審判決認被告謝宗霖犯刑法第
    284條前段之過失傷害罪，處拘役55日，如易科罰金，以新
    臺幣1千元折算1日核無不當，應予維持，並引用如附件第一
    審判決書記載(除原判決第3頁四、有關自首部分之理由外)
    之證據及理由。
二、檢察官上訴意旨略以：刑法第284條前段之罪，最重本刑為
    有期徒刑1年。原審對於被告僅量處其拘役55日，對比該罪
    之法定刑而言，恐有過輕。本案被告於本案審理程序中多次
    均未到庭，被告並未對被害人尋求和解之道，本案被告犯後
    態度，尚難認為良好。原審認事用法尚有未洽，爰提起上訴
    ，請將原判決撤銷，更為適當合法之判決等語。
三、駁回上訴之理由：
(一)本件被告有如原判決犯罪事實欄所載過失傷害之犯行，已據
    原審調查被告之供述、證人即告訴人劉泳琳之證詞、診斷證
    明書、現場照片、道路交通事故現場圖及草圖、道路交通事
    故調查報告表等相關證據資料，本於所得之心證，認被告犯
    刑法第284條前段之過失傷害罪，事證明確，並依法論罪科
    刑，其證據取捨及價值判斷核與經驗法則及論理法則相符，
    量刑亦合於罪刑相當原則、比例原則，核屬妥適，於法並無
    不合。原判決雖以：被告經電話報警，並已報明肇事人姓名
    、地點、請警方前往處理，有道路交通事故肇事人自首情形
    紀錄表存卷可參(見警卷第73頁)，然被告於原審準備程序及
    審理程序經合法通知後，均未到案，且拘提未果，有送達證
    書、報到單、報告書附卷可證(見原審卷第44、48、70、78
    、92-94、112頁)，顯見被告並無接受裁判之意思，自無刑
    法第62條規定之適用等語。然被告於本件案發當日經電話報
    警，並已報明肇事人姓名、地點、請警方前往處理，有道路
    交通事故肇事人自首情形紀錄表可參，嗣並接受警方二次詢
    問、於偵查中亦經檢察官傳喚到庭接受訊問，經檢察官轉介
    調解後亦到場調解；嗣檢察官起訴後，經書記官聯繫表示有
    意願調解及送達居所地址、電話，之後經原審法院書記官電
    話聯絡、合法送達傳票均未於調解期日、準備期日、審理期
    日到庭，原審法院囑託警方就被告住所及居所進行拘提無果
    ，乃依刑事訴訟法第306條規定逕行判決，然被告於原審審
    理期日翌日即111年2月16日即具狀陳報居所之地址、電話(
    均與先前提供之地址、電話相同)，檢察官上訴後，被告亦
    具狀陳報日間因工作關係常常不在住處等語(見本院卷第43
    頁)，嗣於本院準備程序及審理期日均到庭接受裁判及聲請
    移付調解，則自被告案發後報警、接受警、偵訊、聯絡調解
    事宜及法院審理期間之態度等情綜合以觀，可認被告尚非無
    接受裁判之意思，合刑法第62條自首而接受裁判之要件，應
    有該條規定之適用。原判決未及就被告案發後接受調查審理
    之相關情狀全盤加以審酌，逕認被告無接受裁判之意思，尚
    非允洽。惟被告於自首後經原審多次傳喚不到庭，復未積極
    與告訴人處理賠償事宜，使告訴人所受損害無法及時獲得彌
    補，且浪費司法資源，本院綜觀被告自首後接受裁判之整體
    情節，爰不依刑法第62條規定減輕其刑。又原判決雖有前開
    瑕疵，但結論與本院並無不同，尚無庸撤銷改判，附此敘明
    。
(二)檢察官上訴意旨雖稱原審量刑過輕，被告犯後未尋求和解，
    態度難認良好等語。然量刑輕重，屬為裁判之法院得依職權
    自由裁量之事項，苟已以行為人之責任為基礎，並斟酌刑法
    第57條各款所列情狀，在法定刑度內，酌量科刑，無偏執一
    端，致明顯失出失入情形，自不得任意指為違法。本件原審
    於量刑時已經審酌被告騎乘機車未依規定行駛，致生本案之
    交通事故，並造成告訴人受有傷害，所為確有疏失；本案被
    告雖非肇事主因，就車禍發生之可責程度較低，告訴人所受
    傷勢亦非甚鉅，然被告就本案準備程序及審理程序均未到庭
    ，可謂對本案程序十分消極，令告訴人浪費諸多勞力、時間
    、費用，可見被告對法院無所尊重，對自己應負之責任亦予
    逃避，認犯後態度非佳，兼衡其高職肄業之智識程度、從事
    服務業、家庭經濟狀況勉持等一切情狀，量處被告拘役55日
    ，並諭知易科罰金之折算標準，顯已經依刑法第57條規定量
    刑時應審酌之事項，在法定刑度範圍內加以量處，所處刑度
    亦合於罪責相當原則及比例原則，尚屬妥適，無違法不當或
    量刑過輕之情事；又被告嗣後於本院審理期間已與告訴人成
    立調解，並已履行調解條件，有本院調解筆錄、告訴人簽立
    收受和解金額單據、本院公務電話查詢紀錄表2紙在卷可按
    ，足認上訴意旨所稱被告多次均未到庭，未尋求和解之道等
    情，已不足以動搖原判決量刑基礎，本件上訴為無理由。
四、緩刑宣告部分：
　　查被告未曾因犯罪受有期徒刑以上刑之宣告，有臺灣高等法
    院被告前案紀錄表1份在卷可參，本件被告犯罪後已與告訴
    人調解成立，並履行調解約定之條件，已經說明如前，告訴
    人亦當庭表示願意給被告自新機會，請給予緩刑機會等語，
    對此檢察官亦表示不反對(見本院卷第100頁)，被告經此次
    偵審程序及科刑教訓，應知所警惕，尚無再犯之虞，所宣告
    之刑，以暫不執行為適當，爰依刑法第74條第1項第1款規定
    諭知緩刑2年，以資惕勵。
據上論結，應依刑事訴訟法第373條、第368條，刑法第74條第1
項第1款，判決如主文。
本案經檢察官周芳怡提起公訴，檢察官施慶堂到庭執行職務。
中　　華　　民　　國　　111 　年　　8 　　月　　16　　日
                  刑事庭審判長法  官  張宏節
                              法  官  張健河
                              法  官  林碧玲 
以上正本證明與原本無異。
本件不得上訴。
中　　華　　民　　國　　111 　年　　8 　　月　　16　　日
                              書記官  徐錦純 
附錄本案論罪科刑法條：
刑法第284條
因過失傷害人者，處一年以下有期徒刑、拘役或十萬元以下罰金
；致重傷者，處三年以下有期徒刑、拘役或三十萬元以下罰金。